sl-SI: Elektronika > Komunikacija > Telefonija > Dodatki za mobilne in pametne telefone: Naglavni trakovi za mobilne telefone; Dodatki za kamere mobilnih telefonov; Avtomobilski nosilci za mobilne telefone; Ovitki za mobilne telefone; Obeski in paščki za mobilne telefone; Ročaji in nosilci za mobilne telefone; Predplačniške kartice za mobilne telefone in kartice SIM; Orodja za popravilo mobilnih telefonov; Nadomestni deli za mobilne telefone; Zaščitna stekla in folije za mobilne telefone; Nalepke in ovitki za mobilne telefone; Stojala za mobilne telefone; Orodja za izvlečenje kartice SIM
de: Elektronik > Kommunikationsgeräte > Telefone > Zubehör für Mobiltelefone und Smartphones: Handyarmbänder; Zubehör für Mobiltelefon-Kameras; Handy-Autohalterungen; Mobiltelefontaschen; Handycharms & -anhänger; Handygriffe & -halterungen; Handy-Prepaid- & -SIM-Karten; Handy-Reparaturwerkzeuge; Ersatzteile für Mobiltelefone; Handy-Displayschutzfolien; Handyhüllen & -skins; Mobiltelefonhalterungen & -ständer; Auswurfhilfen für SIM-Karten
tr: Elektronik > Haberleşme > Telefon İletişimi > Cep Telefonu ve Akıllı Telefon Aksesuarları: Cep Telefonu Kol Bantları; Cep Telefonu Kamera Lensleri; Cep Telefonu Araç Tutucuları; Cep Telefonu Kılıfları; Cep Telefonu Nazarlık ve Askıları; Cep Telefonu Tutucuları ve Tutucuları; Cep Telefonu Hazır Kartları ve SIM Kartları; Cep Telefonu Tamir Araçları; Cep Telefonu Yedek Parçaları; Cep Telefonu Ekran Koruyucuları; Cep Telefonu Kaplamaları ve Kaplamaları; Cep Telefonu Stantları; SIM Kart Çıkarma Aletleri
pt-PT: Eletrónica > Comunicações > Telefonia > Acessórios para telemóvel e smartphones: Braçadeiras para telemóveis; Acessórios de câmara para telemóvel; Suportes para telemóveis para automóveis; Capas para telemóvel; Fitas e decorações para telemóvel; Grips e suportes para telemóveis; Cartões pré-pagos e cartões SIM para telemóvel; Ferramentas para reparação de telemóveis; Peças de substituição para telemóvel; Protetores de ecrã para telemóveis; Películas e capas para telemóveis; Suportes para telemóvel; Ferramentas de ejeção de cartão SIM
hr-HR: Elektronika > Komunikacija > Telefonija > Dodaci za mobitele i pametne telefone: Trake za ruku za mobilne telefone; Dodaci za kamere za mobilne telefone; Držači za mobilne telefone za automobil; Maskice za mobitele; Privjesci i trake za mobitele; Držači i navlake za mobilne telefone; Prepaid i SIM kartice za mobitele; Alati za popravak mobilnih telefona; Zamjenski dijelovi za mobitele; Zaštite za ekrane mobilnih telefona; Maske i folije za mobilne telefone; Stalci za mobitele; Alati za izbacivanje SIM kartice
th: อิเล็กทรอนิกส์ > การสื่อสาร > การโทรศัพท์ > อุปกรณ์เสริมโทรศัพท์มือถือและสมาร์ทโฟน: ปลอกแขนใส่โทรศัพท์มือถือ; อุปกรณ์เสริมกล้องโทรศัพท์เคลื่อนที่; ที่วางโทรศัพท์มือถือในรถยนต์; ที่ใส่โทรศัพท์เคลื่อนที่; ที่ห้อยและสายของโทรศัพท์เคลื่อนที่; ที่จับและที่วางโทรศัพท์มือถือ; การ์ดชำระเงินล่วงหน้าสำหรับโทรศัพท์เคลื่อนที่และซิมการ์ด; เครื่องมือซ่อมโทรศัพท์มือถือ; ชิ้นส่วนอะไหล่โทรศัพท์เคลื่อนที่; ฟิล์มกันรอยหน้าจอโทรศัพท์มือถือ; สกินและฟิล์มหุ้มโทรศัพท์มือถือ; ที่ตั้งโทรศัพท์เคลื่อนที่; เครื่องมือเปิดถาดซิมการ์ด
fr: Appareil électronique > Communications > Téléphonie > Accessoires pour téléphones portables et smartphones: Brassards pour téléphones portables; Objectifs de téléphones portables; Supports de téléphone portable pour voiture; Coques pour téléphones portables; Breloques et dragonnes pour téléphones portables; Poignées et supports pour téléphones portables; Cartes prépayées et cartes SIM pour téléphones portables; Outils de réparation pour téléphones portables; Pièces de rechange pour téléphones portables; Protège-écrans pour téléphones portables; Films décoratifs et revêtements pour téléphones portables; Supports pour téléphones portables; Outils d’éjection de carte SIM
pt-BR: Eletrônicos > Comunicações > Telefonia > Acessórios para celulares e smartphones: Braçadeiras para celular; Acessórios para câmera de celular; Suporte de carro para celular; Estojos para telefones celulares; Amuletos e cordões para celulares; Grips e suportes para celular; Cartões SIM para celular; Ferramentas de reparo de celulares; Peças de substituição para aparelhos celulares; Películas para celular; Skins para celular; Suportes de celular para carros; Ferramentas de ejeção de cartão SIM
en: Electronics > Communications > Telephony > Mobile & Smart Phone Accessories: Mobile Phone Armbands; Mobile Phone Camera Accessories; Mobile Phone Car Mounts; Mobile Phone Cases; Mobile Phone Charms & Straps; Mobile Phone Grips & Holders; Mobile Phone Pre-Paid Cards & SIM Cards; Mobile Phone Repair Tools; Mobile Phone Replacement Parts; Mobile Phone Screen Protectors; Mobile Phone Skins & Wraps; Mobile Phone Stands; SIM Card Ejection Tools
ro-RO: Electronice > Comunicații > Telefonie > Accesorii pentru telefoane mobile și inteligente: Brățări pentru telefoane mobile; Accesorii camere telefon mobil; Suporturi de mașină pentru telefonul mobil; Huse pentru telefonul mobil; Amulete și curele pentru telefoane mobile; Mânere și suporturi pentru telefoane mobile; Cartele preplătite și cartele SIM pentru telefoane mobile; Instrumente de reparare a telefoanelor mobile; Piese de schimb pentru telefoane mobile; Protecții de ecran pentru telefoane mobile; Huse și folii pentru telefoane mobile; Suporturi pentru telefoane mobile; Instrumente de extragere a cartelei SIM
ja: 電子機器 > 通信機器 > 電話 > 携帯電話・スマートフォン用アクセサリー: 携帯電話用アームバンド; 携帯電話・スマートフォン内蔵カメラ用アクセサリー; 携帯電話用車載ホルダー; 携帯電話・スマートフォン用ケース; 携帯ストラップ; 携帯電話用グリップ・ホルダー; 携帯電話・スマートフォン用SIMカード; 携帯電話用修理ツール; 携帯電話・スマートフォン用交換パーツ; 携帯電話用スクリーンプロテクター; 携帯電話用スキン・ラップ; 携帯電話・スマートフォン用スタンド; SIMカード用取り出しツール
vi: Thiết bị điện tử > Thiết bị liên lạc > Điện thoại > Phụ kiện điện thoại di động & điện thoại thông minh: Dây đeo tay điện thoại di động; Phụ kiện camera điện thoại di động; Giá đỡ điện thoại di động trên ô tô; Vỏ/ ốp lưng điện thoại di động; Dây và hạt trang trí điện thoại di động; Giá đỡ và tay cầm điện thoại di động; Thẻ nạp tiền di động trả trước và thẻ SIM điện thoại; Dụng cụ sửa chữa điện thoại di động; Phụ kiện điện thoại di động dự phòng; Miếng dán bảo vệ màn hình điện thoại di động; Miếng dán decal và trang trí điện thoại di động; Kệ/giá đỡ điện thoại di động; Dụng cụ tháo thẻ SIM
da: Elektronik > Kommunikation > Telefoni > Mobiltelefon- og smartphonetilbehør: Armbånd til mobiltelefon; Objektiver til mobiltelefonkameraer; Mobiltelefonholdere til bilen; Mobiltelefon – covers; Mobiltelefon – smykker og vedhæng; Mobiltelefongreb og -holdere; Mobiltelefon – simkort; Værktøj til reparation af mobiltelefoner; Reservedele til mobiltelefoner; Skærmbeskyttere til mobiltelefon; Mobiltelefonskins og -covers; Mobiltelefon – holdere; Værktøjer til udtagning af SIM-kort
zh-TW: 電子器材 > 通訊設備 > 電話設備 > 手機和智慧型手機配件: 手機臂帶; 手機鏡頭配件; 手機車架; 充電手機殼; 手機吊飾/吊繩; 手機握把與支架; 手機預付卡/SIM 卡; 手機維修工具; 手機替換零件; 手機螢幕保護貼; 手機保護套與貼膜; 手機架; SIM 卡取卡針
nl: Elektronica > Communicatie > Telefonie > Accessoires voor mobiele en slimme telefoons: Armbanden voor mobiele telefoons; Camera-accessoires voor mobiele telefoons; Sttandaarden voor mobiele telefoons; Hoezen voor mobiele telefoons; Bedeltjes en bandjes voor mobiele telefoons; Mobiele telefoongrepen en -houders; Simkaarten voor mobiele telefoons; Reparatiegereedschap voor mobiele telefoons; Vervangende onderdelen voor mobiele telefoons; Schermbeschermers voor mobiele telefoons; Skins en wraps voor mobiele telefoons; Carkits voor mobiele telefoons; SIM-uitwerpgereedschap
zh-CN: 电子产品 > 通讯 > 电话 > 手机和智能手机配件: 手机臂带; 手机摄像头配件; 手机车载支架; 手机壳; 手机吊饰和挂绳; 手机握把和支架; 手机预付卡和 SIM 卡; 手机维修工具; 手机更换部件; 手机屏幕保护膜; 手机贴膜/保护膜; 手机支架; SIM 卡弹出工具
sk-SK: Elektronika > Komunikačné zariadenia > Telefonovanie > Príslušenstvo pre mobilné telefóny a smartfóny: Puzdrá na rameno pre mobilné telefóny; Príslušenstvo pre fotoaparáty mobilných telefónov; Držiaky na mobilné telefóny do auta; Puzdrá na mobilné telefóny; Prívesky a remienky na mobilné telefóny; Držiaky a úchyty na mobilné telefóny; Predplatené karty a SIM karty pre mobilné telefóny; Náradie na opravu mobilných telefónov; Náhradné diely pre mobilné telefóny; Ochranné fólie na displej mobilného telefónu; Dekoratívne fólie a obaly na mobilné telefóny; Stojany na mobilné telefóny; Nástroje na vysunutie SIM karty
nb: Elektronikk > Kommunikasjon > Telefoni > Mobiltelefontilbehør: Mobiltelefonarmbånd; Tilbehør til mobiltelefonkameraer; Bilfester for mobiltelefoner; Mobiltelefonetuier; Smykker og stropper til mobiltelefoner; Grep og holdere til mobiltelefoner; Forhåndsbetalte kort og SIM-kort til mobiltelefoner; Verktøy for reparasjon av mobiltelefoner; Reservedeler til mobiltelefoner; Skjermbeskyttere til mobiltelefoner; Trekk og folier til mobiltelefon; Mobiltelefonstativer; Verktøy for å ta ut SIM-kort
sv: Elektronik > Kommunikation > Telefoni > Mobil- och smarttelefontillbehör: Armband till mobiltelefoner; Linser för mobiltelefonkameror; Mobiltelefonfästen; Mobiltelefonfodral; Smycken och remmar till mobiltelefoner; Mobiltelefongrepp och hållare; Förbetalda mobiltelefonkort och SIM-kort; Verktyg för reparation av mobiltelefoner; Reservdelar för mobiltelefoner; Skärmskydd till mobiltelefon; Mobiltelefonskal och -skydd; Mobiltelefonställ; Utmatningsverktyg för SIM-kort
it: Elettronica > Comunicazioni > Telefonia > Accessori per cellulari e smartphone: Fasce da braccio per telefoni cellulari; Accessori per fotocamere di telefoni cellulari; Supporti per auto per telefoni cellulari; Custodie cellulari; Ciondoli/cinghiette per cellulari; Impugnature e supporti per telefoni cellulari; Schede SIM e prepagate per cellulari; Strumenti per la riparazione dei telefoni cellulari; Parti di ricambio per telefoni cellulari; Pellicole protettive per schermi di telefoni cellulari; Skin e pellicole per telefoni cellulari; Supporti da auto per cellulari; Strumenti per l'espulsione di schede SIM
es: Electrónica > Comunicación > Telefonía > Accesorios para teléfonos móviles y inteligentes: Brazaletes para teléfonos móviles; Accesorios para cámaras de teléfonos móviles; Soportes para teléfonos móviles en el coche; Fundas para móviles; Correas y adornos para móviles; Soportes y empuñaduras para teléfonos móviles; Tarjetas SIM y de prepago para teléfonos móviles; Herramientas de reparación de teléfonos móviles; Piezas de repuesto para teléfonos móviles; Protectores de pantalla para teléfonos móviles; Fundas y carcasas para teléfonos móviles; Bases de teléfonos móviles para coches; Herramientas para extraer tarjetas SIM
ru: Электроника > Связь > Телефония > Аксессуары для мобильных телефонов и смартфонов: Нарукавные держатели для мобильных телефонов; Аксессуары для камер мобильных телефонов; Автомобильные крепления для мобильных телефонов; Чехлы для мобильных телефонов; Подвески и ремешки для мобильных телефонов; Ручки и держатели для мобильных телефонов; Карты предоплаты и SIM-карты для мобильных телефонов; Инструменты для ремонта мобильных телефонов; Запасные детали для мобильных телефонов; Защитные пленки для мобильных телефонов; Чехлы для мобильных телефонов; Подставки для мобильных телефонов; Инструменты для извлечения SIM-карт
hu: Elektronika > Kommunikáció > Telefonálás > Mobil- és okostelefon-kiegészítők: Mobiltelefon-karpántok; Mobiltelefonkamera-kiegészítők; Autós telefontartók; Mobiltelefontokok; Mobiltelefonékek és -pántok; Mobiltelefon-fogók és -markolatok; Mobiltelefon előre fizetett kártyák és SIM-kártyák; Mobiltelefon-javító eszközök; Mobiltelefon-cserealkatrészek; Mobiltelefon képernyővédők; Mobiltelefon-skinek és -burkolatok; Mobiltelefonállványok; SIM-kártya-kiadó eszközök
ko: 전자기기 > 통신 > 전화 > 휴대전화/스마트폰 부대용품: 휴대폰 암밴드; 휴대전화 카메라 부대용품; 휴대폰 차량용 거치대; 휴대전화 케이스; 휴대전화 장식/끈; 휴대폰 그립 및 홀더; 휴대전화 선불 카드/심 카드; 휴대폰 수리 도구; 휴대전화 교체 부품; 휴대폰 화면 보호 필름; 휴대폰 스킨 및 랩; 휴대전화 거치대; SIM 카드 분리기
cs: Elektronika > Komunikace > Telefony > Příslušenství pro mobilní a chytré telefony: Pouzdra na ruku pro mobilní telefony; Příslušenství k fotoaparátům mobilních telefonů; Držáky do auta pro mobilní telefony; Pouzdra na mobily; Přívěsky a popruhy na mobilní telefony; Držáky a gripy pro mobilní telefony; SIM karty do mobilních telefonů; Nástroje pro opravu mobilních telefonů; Náhradní díly pro mobilní telefony; Ochranné fólie a skla na mobilní telefony; Skiny a fólie na mobilní telefony; Držáky na mobilní telefony; Nástroje pro vytažení SIM karet
bg-BG: Електроника > Комуникации > Телефония > Аксесоари за мобилни и смарттелефони: Гривни за мобилни телефони; Аксесоари за камери на мобилни телефони; Стойки за кола за мобилни телефони; Калъфи за мобилни телефони; Висулки и ремъци за мобилни телефони; Държачи и поставки за мобилни телефони; Предплатени карти и SIM карти за мобилни телефони; Инструменти за ремонт на мобилни телефони; Резервни части за мобилни телефони; Протектори за екрани за мобилни телефони; Скинове и калъфи за мобилни телефони; Стойки за мобилни телефони; Инструменти за изваждане на SIM карта
fi: Elektroniikka > Viestintä > Puhelinliikenne > Matka- ja älypuhelinten tarvikkeet: Matkapuhelinten käsivarsikotelot; Matkapuhelimen kameran tarvikkeet; Matkapuhelinten autotelineet; Matkapuhelinkotelot; Matkapuhelinkoristeet ja -nauhat; Matkapuhelinten pidikkeet ja kahvat; Matkapuhelinten prepaid-kortit ja SIM-kortit; Matkapuhelinten korjaustyökalut; Matkapuhelinten varaosat; Matkapuhelinten näytönsuojat; Matkapuhelinten teippaukset ja kuoret; Matkapuhelintelineet; SIM-korttien poistotyökalut
pl: Elektronika > Telekomunikacja > Telefonia > Akcesoria do telefonów komórkowych i smartfonów: Opaska na ramię na telefon komórkowy; Akcesoria fotograficzne do telefonów komórkowych; Uchwyty samochodowe do telefonów komórkowych; Futerały na telefony komórkowe; Zawieszki i paski do telefonów komórkowych; Uchwyty i mocowania do telefonów komórkowych; Karty SIM do telefonów komórkowych; Narzędzia do naprawy telefonów komórkowych; Części zamienne do telefonów komórkowych; Folie ochronne na ekrany telefonów komórkowych; Futerały i nakładki na telefony komórkowe; Podstawki pod telefony komórkowe; Przyrządy do wyjmowania karty SIM
lt-LT: Elektronika > Ryšiai > Telefonija > Mobiliųjų ir išmaniųjų telefonų priedai: Mobiliųjų telefonų apytankės; Mobiliųjų telefonų kamerų priedai; Mobiliųjų telefonų automobiliniai laikikliai; Mobiliųjų telefonų dėklai; Mobiliųjų telefonų pakabukai ir dirželiai; Mobiliųjų telefonų laikikliai ir rankenėlės; Mobiliųjų telefonų išankstinio mokėjimo kortelės ir SIM kortelės; Mobiliųjų telefonų taisymo įrankiai; Mobiliųjų telefonų atsarginės dalys; Mobiliųjų telefonų ekrano apsaugos; Mobiliųjų telefonų apsaugos ir įdėklai; Mobiliųjų telefonų stovai; SIM kortelių išstūmimo įrankiai
el: Ηλεκτρονικά > Επικοινωνίες > Τηλεφωνία > Αξεσουάρ κινητών και έξυπνων τηλεφώνων: Περιβραχιόνια κινητών τηλεφώνων; Αξεσουάρ κάμερας κινητών τηλεφώνων; Βάσεις στήριξης κινητών τηλεφώνων για αυτοκίνητο; Θήκες κινητών τηλεφώνων; Μπρελόκ & λουράκια κινητών τηλεφώνων; Λαβές & βάσεις κινητών τηλεφώνων; Προπληρωμένες κάρτες & SIM κινητών τηλεφώνων; Εργαλεία επισκευής κινητών τηλεφώνων; Ανταλλακτικά κινητών τηλεφώνων; Προστατευτικά οθόνης κινητών τηλεφώνων; Αυτοκόλλητα & καλύμματα κινητών τηλεφώνων; Βάσεις κινητών τηλεφώνων; Εργαλεία αφαίρεσης κάρτας SIM